【裁判字號】    95,易,440
【裁判日期】    951012
【裁判案由】    傷害
【裁判全文】
臺灣基隆地方法院刑事判決               95年度易字第440號
公  訴  人  臺灣基隆地方法院檢察署檢察官
被      告  乙○○
上列被告因傷害案件，經檢察官聲請以簡易判決處刑（95年度偵
緝字第452 號），本院認為不宜，改依通常程序進行審理，並判
決如下：
    主  文
本件公訴不受理。
    理  由
一、公訴即原聲請簡易判決處刑意旨詳如聲請簡易判決處刑書（
    如附件）所載。
二、按告訴乃論之罪，告訴人於第一審辯論終結前得撤回告訴；
    又告訴經撤回者，應諭知不受理之判決，刑事訴訟法第二百
    三十八條第一項、第三百零三條第三款分別定有明文。
三、查本件被告乙○○被訴傷害案件，公訴人認係觸犯刑法第二
    百七十七條第一項之傷害罪嫌，依同法第二百八十七條前段
    規定，須告訴乃論。茲因雙方業已達成和解，告訴人丙○○
    並於本院簡易庭調查時，當庭陳明撤回告訴（參見本院95年
    度基簡字第800 號刑事卷附調查筆錄），按諸前開說明，本
    件即應為不受理之諭知。茲本件既因告訴人撤回告訴，而查
    有刑事訴訟法第四百五十一條之一第四項但書所列不宜逕以
    簡易判決處刑之事由，爰依職權改依通常程序進行審理，並
    不經言詞辯論，逕為不受理判決之諭知。
據上論斷，應依刑事訴訟法第四百五十二條、第三百零三條第三
款、第三百零七條，判決如主文。
中    華    民    國    95    年    10    月    12    日
                  刑事第三庭審判長法  官  王福康
                                  法  官  齊  潔
                                  法  官  王慧惠
以上正本證明與原本無異。
對於本件判決如有不服，應於收受送達後10日內，向本院提出上
訴書狀，上訴於臺灣高等法院，並按他造當事人之人數附具繕本
。
中    華    民    國    95    年    10    月    12    日
                                  書記官  王一芳
附件：
臺灣基隆地方法院檢察署檢察官聲請簡易判決處刑書
                                     95年度偵緝字第452號
    被      告  乙○○  男  48歲（民國○○年○○月○○日生）
                        住基隆市○○區○○街303巷11弄61
                        號
                        國民身分證統一編號：Ｚ000000000號
上列被告因傷害案件，業經偵查終結，認為宜聲請以簡易判決處
刑，茲將犯罪事實及證據並所犯法條分敘如下：
          犯罪事實
一、乙○○於民國95年1月25日20時許，乘坐侯宇澤所駕駛之車
    號G4-3406號自小客車，行經在臺北縣瑞芳鎮臺二線81.5公
    里時，與鄒世欽所駕駛載同丁○○、丙○○之車號T9-2806
    號之自小貨車發生超車糾紛，雙方下車理論因而發生口角進
    而互毆，乙○○遂基於傷害之犯意，持刀向丁○○、丙○○
    揮砍，造成丁○○受有前額12公分裂傷之傷害 (丁○○受傷
    部分，未據告訴)、丙○○受有左背至腋下11公分裂傷之傷
    害。嗣警方據報循線查獲上情。
二、案經丙○○訴由臺北縣政府警察局瑞芳分局分局報告偵辦。
             證據並所犯法條
一、證據：（一）被告乙○○之自白。（二）告訴人丙○○之指
    訴、證人鄒世欽、杜豐宜、邱水全、侯宇澤之證詞。（三）
    卷附之財團法人長庚紀念醫院基隆分院之丙○○病歷影本。
二、所犯法條：核被告所為，係犯刑法第277條第1項之罪嫌。
三、本件報告意旨雖認上開被告乙○○持刀揮砍丁○○、丙○○
    之舉，係犯刑法第271條第2項、第1項之殺人未遂罪嫌云云
    。但訊據被告堅決否認有殺人之犯意，辯稱: 當時現場狀況
    很亂，伊只是拿刀亂砍嚇人，並無置人於死之意思等語。經
    查:被告於上開時、地，持刀砍傷丙○○、丁○○一事，固
    如前述。但查，被告與丙○○、丁○○前無深仇大怨，本件
    僅係因超車引發糾紛乙節，業據告訴人丙○○陳述在卷。是
    本件糾紛既非肇因於嚴重事端，實難認被告有何非置丙○○
    、丁○○於死不可之動機。又丙○○、丁○○因遭被告持刀
    揮砍，分別受有左背至腋下、前額各1處裂傷，均非立即致
    命之傷害，有財團法人長庚紀念醫院基隆分院之病歷影本在
    卷可參。另被告持刀僅分別對丙○○、丁○○揮砍1刀，在
    無人阻止被告續砍之情形下，被告並未再對渠等追砍之事實
    ，業據證人丙○○、鄒世欽證述在卷。以被告係氣力充足之
    成年男子兼以持有利刃及無人阻止其砍殺等情觀之，設若被
    告確有殺害丙○○、丁○○之意，被告大可持刀持續追砍受
    傷之丙○○、丁○○，則丙○○、丁○○身上所受傷害當非
    僅有上述1處非致命之傷害。是由上開丙○○、丁○○受傷
    之情形推論，堪認被告並無殺人犯意，其應僅係因一時衝動
    ，而基於傷害之犯意，始持刀砍傷丙○○、丁○○，應認被
    告殺人罪嫌不足，惟此部分若成立犯罪，與前揭犯罪事實係
    屬同一事實，爰不另為不起訴處分，併此敘明。
三、依刑事訴訟法第451條第1項聲請逕以簡易判決處刑。
    此    致
臺灣基隆地方法院基隆簡易庭
中    華    民    國    95    年    8     月    30    日
                              檢察官  甲  ○  ○
本件正本證明與原本無異
中    華    民    國    95    年    8     月    31    日
                              書記官  邱  國  雄
附錄參考法條：
刑法第277條第1項
    傷害人之身體或健康者，處3年以下有期徒刑、拘役或1千元
    以下罰金。
附記事項：本件係依刑事訴訟法簡易程序辦理，法院簡易庭得不
傳喚被告、輔佐人、告訴人、告發人等出庭即以簡易判決處刑；
被告、被害人、告訴人等對告訴乃論案件如已達成民事和解而要
撤回告訴或對非告訴乃論案件認有受傳喚到庭陳述意見之必要時
，請即另以書狀向簡易法庭陳述或請求傳訊。


司法院資訊處製作；財團法人民間司法改革基金會備份。
